---
title: "SuperFarmerDA - instrukcje"
author: "Przemysław Dycha, Dominik Ambroziak"
date: "`r Sys.Date()`"
output: rmarkdown::html_vignette
vignette: >
  %\VignetteIndexEntry{SuperFarmerDA - instrukcje}
  %\VignetteEngine{knitr::rmarkdown}
  %\VignetteEncoding{UTF-8}
---



## Super Farmer


Pakiet zawiera funkcje symulujące grę SuperFarmer. Jest to gra planszowa w której gracze starają się zdobyć określone zwierzęta. Autorem gry jest polski matematyk Karol Borsuk. Szczegółowy opis gry na stronie: http://niewidzeprzeszkodzabrze.pl/wp-content/uploads/2016/02/SUPERFARMER.pdf

Pakiet zawiera symulacje kilku różnych strategii dla gry jednoosobowej.

```{r echo=FALSE}

library(SuperFarmerDA)
library(ggplot2)
```



## Informacje podstawowe o zbiorach danych zawartych w pakiecie

Nasze strategie będziemy wykonywać w oparciu o tabelę `game`.
W kolejnych kolumnach tabeli znajdują się następujące informacje:

- `value` - koszt liczony w królikach
- `max.count`- maksymalna liczba zwierząt w stadzie
- `win.condition`- warunek kończący grę
- `count` - obecny posiadany stan danych zwierząt

```{r,  results='asis'}

knitr::kable(game)
```

Oprócz tej tablicy będziemy korzystać z dwóch wektorów `dice1` , `dice2`. Odpowiadają one kostkom, z nazwami poszczególnych zwierząt spośród których będziemy losować.

```{r,  results='asis'}
knitr::kable(t(dice1))
knitr::kable(t(dice2))
```

## Funkcja badająca grę:

Główną funkcją badającą grę jest `badaj_gre`. Funkcja zwraca podstawowe statystyki dla danej strategii.
Wymaganymi parametrami są:

- Nazwa strategii `namestrategy`.
- Liczba powtórzeń gry `rounds`.  

Parametry dodatkowe:

- Parametr `fox_leaves_rabbit`  mówiący czy lis zostawia jednego królika.
- Parametr `wolf_eats_dog` mówiący czy wilk zjada małego psa.
- Kostki `die1`, `die2`, których wartości są ustawione domyślnie jako `dice1` oraz `dice2` odpowiednio. Są one zawarte w pakiecie `SuperFarmerDA` i nie mogą być zastąpione przez inne kostki.

Funkcja zwraca 3 elementową listę składającą się odpowiednio z wektora wyników, obliczonymi podstawowymi statystykami oraz histogram.

Przykład zastowania funckji `badaj_gre` dla strategii `strategia_maxrabbit`  z liczbą powtórzeń 1000. 

```{r }
 # W celu uzyskania pomocy skorzystaj z :
 # ?badaj_gre
lista <- badaj_gre(strategia_maxrabbit,1000, fox_leaves_rabbit = 0, wolf_eats_dog = 0, die1=dice1, die2=dice2)
knitr::kable(t(head(lista[[1]],25)))
lista[2]
lista[3]
```

## Funkcja wykonująca grę

Funkcją wykonującą grę jest `gra`. Za argument wymagany przyjmuje ona `strategyname`. Dodatkowymi parametrami są  `fox_leaves_rabbit`, `wolf_eats_dog`,  `die1` i `die2`. Zwraca liczbę rund wykonanych do zakończenia gry. Przykład:

```{r, results='asis'}
gra(strategia_maxrabbit)
gra(strategia_maxrabbit,0,1,dice1,dice2)
```



## Funkcja wykonująca ruch

Funkcją wykonującą ruch jest `make.move`. Przyjmuje ona za parametry stan obecny gry zawarty w tabeli `game` oraz nazwę strategii `strategia`,  `fox_leaves_rabbit`, `wolf_eats_dog`, i kostki `dice1`, `dice2`. Przykład użycia funkcji `make.move`:

```{r, results='asis'}
game[,"count"] <- c(10,1,2,0,0,0,0)
game <- make.move(game,strategia_maxrabbit,0,0,dice1,dice2)
knitr::kable(game)
```

## Funkcja symulująca fazę rzutu kostką

Funkcją wykonującą fazę rzutu kostką jest funkcja `throw.dice`. Wykonuje ona rzut kostką i zmianę liczebności stada związaną z rzutem kostką.  Parametry tej funkcji:

- `game` - nazwa głównej tabeli symulacji gry.
- `foxparam` - informacja czy lis zostawia jednego królika
- `wolfparam` - informacja czy wilk zjada jednego małego psa.
- `die1`,`die2` - kostki gry.
Przykłady:

```{r, results='asis'}
game[,"count"] <- c(10,1,2,0,0,0,0)
knitr::kable(throw.dice(game,0,0,dice1,dice2))
game[,"count"] <- c(20,0,2,2,0,1,0)
knitr::kable(throw.dice(game,1,0,dice1,dice2))
```


Funkcja `throw.dice` składa się z następujących kroków:

- wylosowania spośród kostek `dice1` i `dice2` dwóch wyników
- wywołań funkcji `wolf.reaction`, `fox.reaction`, `multiply.animals`, które są zależne od wyników otrzymanego wyniku rzutu kostką `dice1` oraz `dice2`.

### Funkcja reakcji na wilka

Funkcja `wolf.reaction` reaguje na zmianę stada w przypadku wylosowania wilka.
Funkcja przyjmuje dodatkowy parametr `takesmalldog` mówiący czy wilk zjada jednego małego psa.
Przykłady:

```{r, results='asis'}
# Nie mamy dużego psa, tracimy wszystko oprócz konia i małego psa,
game[,"count"]<- c(10,2,4,1,0,1,1)
knitr::kable(wolf.reaction(game,"wolf"))
# Parametr `takesmalldog = 1` tracimy również 1 małego psa.
game[,"count"]<- c(10,2,4,1,0,2,1)
knitr::kable(wolf.reaction(game,"wolf",1))
# Duży pies chroni przed wilkiem.
game[,"count"]<- c(10,1,4,1,1,1,0)
knitr::kable(wolf.reaction(game,"wolf",1))
```

### Funkcja reakcji na lisa

Funkcja `fox.reaction` reaguje na zmianę stada w przypadku wylosowania lisa.
Funkcja przyjmuje dodatkowy parametr `keeprabbit` mówiący, czy  lis zostawia jednego królika
Przykłady:

```{r, results='asis'}
# Mały pies chroni przed lisem
game[,"count"]<- c(10,1,4,1,0,1,1)
knitr::kable(fox.reaction(game,"fox"))
# Duży pies nie chroni przed lisem
game[,"count"]<- c(10,0,4,1,1,1,0)
knitr::kable(fox.reaction(game,"fox"))
# Ustawiony parametr `keeprabbit = 1` powoduje pozostawienie 1 królika
game[,"count"]<- c(10,0,4,1,1,1,0)
knitr::kable(fox.reaction(game,"fox",1))
```

### Funkcja dodania zwierząt przy rzucie kostką
Funkcją dodającą zwierzęta przy rzucie kostką jest  `multiply.animals`.
Przyjmuje ona trzy parametry: tabelę gry  `game`, wynik kostki pierwszej  `die1` oraz drugiej  `die2`. Przykłady: 

```{r, results='asis'}
game[,"count"]<- c(15,1,0,2,0,1,0)
knitr::kable(multiply.animals(game,"rabbit","rabbit"))
knitr::kable(multiply.animals(game,"sheep","rabbit"))
knitr::kable(multiply.animals(game,"pig","pig"))
knitr::kable(multiply.animals(game,"sheep","sheep"))
knitr::kable(multiply.animals(game,"cow","horse"))
```



## Funkcje pomocnicze

Pakiet zawiera wiele funkcji pomocnicznych, które przydają się w trakcie budowy poszczególnych strategii. Mimo, iż większość z nich jest opisana w dokumentacji pakietu to jednak warto je tutaj omówić.

### Podstawowe funkcje pomocnicze

- Funkcja  `clear.all.counts` czyści nam tabelę `game`.
- Funkcja  `clear.count` zeruje liczbę zwierząt danego gatunku.
- Funkcja  `get.count` zwraca nam liczbę zwierząt danego gatunku.
- Funkcja  `get.value` zwraca nam wartość zwierzęcia liczoną w królikach.
- Funkcja  `value.in.rabbit` zwraca informacje o liczebności stada liczoną w królikach.
- Funkcja  `game.finished` zwraca nam informacje czy warunek końca gry jest spełniony.

Przykłady:

```{r, results='asis'}
game[,"count"] <- 1
#game
game <- SuperFarmerDA::clear.all.counts(game)
knitr::kable(game)

game[,"count"]<- c(10,2,1,0,1,0,0)
knitr::kable(clear.count(game, "small_dog"))

get.count(game,"rabbit")
get.value(game,"horse")
game.finished(game)
game[,"count"]<-c(2,0,1,2,0,2,1)
value.in.rabbit(game)
game[,"count"]<-c(2,0,1,2,0,2,1)
game.finished(game)
```

### Funkcje pomocnicze zmieniające liczebność w stadzie

- Funkcja `change.count` zmienia liczbę danego zwierzęcia w stadzie o wskazaną wartość `value`. Przykłady :


```{r, results='asis'}
game[,"count"]<-c(21,0,1,2,0,2,1)
# Liczba królików zwiększy się o 7, gdyż ich liczba nie przekroczy 60.
knitr::kable(change.count(game, "rabbit",7))

# Liczba owiec w stadzie nie może być ujemna. W związku z tym odjęcie nadmiarowych owiec da nam liczbę zero.
knitr::kable(change.count(game, "sheep",-4))
# Dużych psów może być conajwyżej 2. Funkcja zwiększy ich liczbę tylko o dwa.
knitr::kable(change.count(game, "big_dog",7))
```

- Funkcja `exchange.farm` zmienia liczebność wskazananego podzbioru danego stada `farm` o wskazaną wartość `value`.
- Funkcja `exchange.two.animals` zamienia zwierzę jeden na zwierzę 2.

Przykłady:
```{r, results='asis'}
knitr::kable(exchange.farm(game,farm = c("rabbit","sheep","pig"),-2))
knitr::kable(exchange.two.animals(game,"pig","rabbit",1,get.value(game,"pig")))
```


## Strategie

Na potrzeby wymiany między grupami pakietów zostało ustalone, że wartość obecnego stada będzie przechowywana w wektorze. 

W tabeli `game` kolejność jest następująca:

- królik, mały pies, owca, świnia, duży pies, krowa, koń

W umownym wektorze `farm` zaś:

- królik, owca, świnia, krowa, koń, mały pies, duży pies

W związku z tym potrzebujemy dwóch funkcji konwertujących wektor na tablicę i tablicę na wektor. Służą do tego funkcje `convert.farm.vector` oraz `convert.game.table`. Przykłady zastosowań:

```{r, results='asis'}
game <- convert.farm.vector(c(6:0))
knitr::kable(game)
game <-convert.game.table(game)
knitr::kable(t(game))
```

### Lista zaimplementowanych strategii
W pakiecie są zaimplementowane następujące strategie:

- `strategia_maxrabbit`
- `strategia_PDMS` (strategia wiele na wiele)
- `strategia_DKA`

Wszystkie funkcje pobierają wektor oraz zwracają wektor po wykonaniu strategii `strategia_PDMS(vector = c(23,1,0,2,0,0,0))`. Aby otrzymać więcej informacji o strategii należy sięgnąć do jej opisu np. `?strategia_PDMS`.

### Dodatkowe informacje dotyczące wbudowanych strategii

- Strategia `strategia_maxrabbit` jest naszą najlepszą strategią. Nie wymienia ona zwierząt wiele na wiele.

- Strategia `strategia_PDMS` jest strategią wiele na wiele.

- Strategia `strategia_DKA` jest dobrą strategią. Jednak nie zaleca się wykonywać jej 10000 razy ze względu na czas wykonywania około trzech godzin.


### Wykorzystanie w innych pakietach

Dotyczy tylko osób, które zastosowały się do wcześniej podanej konwencji. W celu uruchomienia strategii zaimplementowanych w tym pakiecie należy we własnej funkcji badaj grę podać jedną z nazw strategii. 

Przykład wywołania strategii DKA dla funkcji badajgre z pakietu SuperFarmer1:
`SuperFarmer1::badaj_gre(SuperFarmerDA::strategia_DKA)`

Analogicznie na wbudowanych funkcjach z tego pakietu można stosować pakiety zewnętrzne. Przykład  stosowania strategii strategia_1 z pakietu SuperFarmer1:
`SuperFarmerDA::badaj_gre(SuperFarmer1::strategia_1,10,dice1,dice2)`


### Dodanie nowych strategii do pakietu

Oczywiście istnieje możliwość dodawania własnych funkcji strategii, które można później dodać do pakietu. W związku z powyższym ustaleniem w przypadku budowy dodatkowych funkcji   `strategia_` zaleca się w następujący sposób: 

- funkcja `strategia_` powinna przyjmować wektor `farm` 
- w pierwszym kroku `game <- convert.farm.vector(farm) `
- w kolejnych krokach wykonać na tabeli `game` wykonane funkcje tworzące strategie na tabeli `game`
- w ostatnim kroku  dokonać konwersji `farm<- convert.game.table(game)`
- zwrócić wektor `farm` po wykonaniu konwersji


