---
title: "SuperFarmerDA - instrukcje"
author: "Przemysław Dycha, Dominik Ambroziak"
date: "`r Sys.Date()`"
output: rmarkdown::html_vignette
vignette: >
  %\VignetteIndexEntry{SuperFarmerDA - instrukcje}
  %\VignetteEngine{knitr::rmarkdown}
  %\VignetteEncoding{UTF-8}
---

## Super Farmer


Można tu np zrobić wstęp czym jest gra wogóle.

```{r echo=FALSE}
library(SuperFarmerDA)
```



## Informacje podstawowe o zbiorach danych

Nasze strategie będziemy wykonywać w oparciu o tabelę 'game'.
W kolejnych kolumnach tabeli znajdują się następujące informacje:

- 'value' - koszt liczony w królikach
- 'max.count'- maksymalna liczba zwierząt w stadzie
- 'win.condition' warunek kończący grę
- 'count' obecny posiadany stan danych zwierząt

```{r,  results='asis'}

knitr::kable(game)
```

Oprócz tej tablicy będziemy korzystać z dwóch kostek 'die1', 'die2'. Są to kostki z nazwami poszczególnych zwierząt spośród których będziemy losować

```{r,  results='asis'}
knitr::kable(t(die1))
knitr::kable(t(die2))
```
