---
title: "SuperFarmerDA - instrukcje"
author: "Przemysław Dycha, Dominik Ambroziak"
date: "`r Sys.Date()`"
output: rmarkdown::html_vignette
vignette: >
  %\VignetteIndexEntry{SuperFarmerDA - instrukcje}
  %\VignetteEngine{knitr::rmarkdown}
  %\VignetteEncoding{UTF-8}
---



## Super Farmer


Można tu np zrobić wstęp czym jest gra wogóle.

```{r echo=FALSE}
library(SuperFarmerDA)
library(pander)
```



## Informacje podstawowe o zbiorach danych

Nasze strategie będziemy wykonywać w oparciu o tabelę `game`.
W kolejnych kolumnach tabeli znajdują się następujące informacje:

- `value` - koszt liczony w królikach
- `max.count`- maksymalna liczba zwierząt w stadzie
- `win.condition`- warunek kończący grę
- `count` - obecny posiadany stan danych zwierząt

```{r,  results='asis'}

knitr::kable(game)
```

Oprócz tej tablicy będziemy korzystać z dwóch kostek `die1` , `die2`. Są to kostki z nazwami poszczególnych zwierząt spośród których będziemy losować.

```{r,  results='asis'}
knitr::kable(t(die1))
knitr::kable(t(die2))
```

## Funkcja badająca grę:

Główną funkcją badającą grę jest `examine.game`. Funkcja zwraca podstawowe statystyki dla danej strategii i liczbie rund. Dodatkowym wymaganymi parametrami są kostki `die1` oraz `die2`. Kostki te są kostkami z pakietu `SuperFarmerDA` i nie mogą być zastąpione przez inne kostki. Przykłady dla dwóch strategii `strategy_DKA` oraz `strategy_PDMS` z liczbą powtórzeń 10. 

```{r }
 # W celu uzyskania pomocy skorzystaj z :
 # ?examine.game
examine.game(strategy_DKA,10,die1,die2)
examine.game(strategy_PDMS,10,die1,die2)
```

## Funkcja wykonująca grę

Funkcją wykonującą grę jest `play`. Za argumenty przyjmuje ona `strategyname` `die1`, `die2`. Zwraca liczbę rund wykonanych do zakończenia gry. Przykład :

```{r}
play(strategy_test,die1,die2)
```


