---
title: "Pakiet SuperFarmerDA - wyniki"
author: "Dominik Ambroziak, Przemysław Dycha"
date: "31 grudnia 2016"
output: html_document
---

```{r  echo=FALSE, message=FALSE, warning=FALSE}
library(SuperFarmerDA)
#library(ggplot2)
library(devtools)
library(dplyr)

```

## Czas gry strategii z pakietu SuperFarmerDA

Poniżej zostało przedstawione działanie strategii wbudowanych wewnątrz pakietu `SuperFarmerDA`.

Wynikiem funkcji `badaj_gre` jest lista z trzema elementami. W poniższych
wykonaniach używamy przypisania, by każdy z elementów wyniku wyświetlić osobno.

### strategia_maxrabbit
Jest to najlepsza nasza startegia.


```{r maxrabbit}
lista <- badaj_gre(strategia_maxrabbit, 10000)
x<- c()
x[1]<-mean(lista[[1]])

head(lista[[1]], 10)
lista[[2]]
lista[[3]]
```

Dalej są wyświetlane już tylko podstawowe statystyki (drugi element wynikowej listy).

#### strategia_PDMS
Strategia_PDMS jest strategią zaprojektowaną we wcześniejszej fazie projektu, w której zachodzi wymienianie wielu zwierząt na wiele.

```{r PDMS}
lista <- badaj_gre(strategia_PDMS, 100)
lista[[2]]
```

#### strategia_DKA
Jest to strategia zaprojektowana we wcześniejszejfazie projektu.

```{r DKA}
lista <- badaj_gre(strategia_DKA, 100)
lista[[2]]
```


# Działanie strategii innych grup na pakecie SuperFarmerDA
Poniżej zostały przedstawione wyniki strategii innych grup na pakiecie `SuperFarmerDA`.

### Strategia z pakietu  SuperFarmerADiPR


Wyniki strategii z pakietu `SuperFarmerADiPR` utworzonego przez Annę Dymowską i Piotra Radzińskiego wywołane na pakiecie `SuperFarmerDA` .

```{r ADiPR, message = FALSE}
library(SuperFarmerADiPR)
lista<-SuperFarmerDA::badaj_gre(SuperFarmerADiPR::strategia_postMDiPR, 10000)
x[2]<-mean(lista[[1]])
lista[[2]]

lista<-SuperFarmerDA::badaj_gre(SuperFarmerADiPR::strategia_ADA, 100)
lista[[2]]
```



#### SuperFarmerAGOJZB

Wyniki strategii z pakietu `SuperFarmerAGOJZB` utworzonego przez Alicję Gosiewską i Joannę Zbijewską wywołane na pakiecie `SuperFarmerDA` .


```{r AGOJZB, message=FALSE}
library(SuperFarmerAGOJZB)
lista <- SuperFarmerDA::badaj_gre(SuperFarmerAGOJZB::strategia_AGOJZB_kroliki,100)
lista[[2]]

lista <- SuperFarmerDA::badaj_gre(SuperFarmerAGOJZB::strategia_AGOJZB, 10000)
x[3]<-mean(lista[[1]])
lista[[2]]
```



#### SuperFarmerRCNK

Wyniki strategii z pakietu `SuperFarmerRCNK` utworzonego przez Rafała Cylwę i Natalię Kneblewską wywołane na pakiecie `SuperFarmerDA` .

```{r RCNK, message=FALSE}
library(SuperFarmerRCNK)
lista <- SuperFarmerDA::badaj_gre(SuperFarmerRCNK::strategia_nk, 10000)
x[4]<-mean(lista[[1]])
lista[[2]]

lista <- SuperFarmerDA::badaj_gre(SuperFarmerRCNK::strategia_yolo, 100)
lista[[2]]

```


#### SuperFarmer.SuperPakiet

Wyniki strategii z pakietu `SuperFarmer.SuperPakiet` utworzonego przez Patrycję Matys i Adama Króla wywołane na pakiecie `SuperFarmerDA`.

```{r SuperPakiet, message=FALSE}
library(SuperFarmer.SuperPakiet)
lista <- SuperFarmerDA::badaj_gre(SuperFarmer.SuperPakiet::strategia_1_na_wiele, 10000)
x[5]<-mean(lista[[1]])
lista[[2]]

lista <- SuperFarmerDA::badaj_gre(SuperFarmer.SuperPakiet::strategia_wiele_na_wiele, 100)
lista[[2]]
```
#Porównanie strategii
Na wykresie przedstawione są średnie długości gry na najlepszych strategiach z każdego z poprzednich pakietów.
```{r porownanie}
names(x)<- c("DA","ADiPR","AGOJZB","RCNK","SuperPakiet")
barplot(x, ylab = "Średnia długość gry")
```

# strategia_maxrabbit na innych pakietach 
Strategia `strategia_maxrabbit` działa również na innych pakietach.

```{r na innych}
SuperFarmerAGOJZB::badaj_gre(strategia_maxrabbit, ilosc_wywolan=1000)
SuperFarmerADiPR::badaj_gre(strategia_maxrabbit, 1000)
wektor <- SuperFarmerRCNK::badaj_gre(gra = SuperFarmerRCNK::gra, strategia_maxrabbit, ile_razy = 1000)
summary(wektor)
SuperFarmer.SuperPakiet::badaj_gre(strategia_maxrabbit)[[1]]
```